【裁判字號】    98,交聲,4608
【裁判日期】    990331
【裁判案由】    交管條例聲異
【裁判全文】
臺灣板橋地方法院交通事件裁定        98年度交聲字第4608號
原處分機關  交通部公路總局臺北區監理所板橋監理站
異  議  人
即受處分人  乙○
上列異議人即受處分人因違反道路交通管理處罰條例案件，對於
原處分機關交通部公路總局臺北區監理所板橋監理站於中華民國
98年12月2 日所為之板監裁字第41-CZ0000000號裁決不服，聲明
異議，本院裁定如下：
    主  文
異議駁回。
    理  由
一、異議意旨略以：伊對於伊於民國98年6 月5 日13時21分許，
    騎乘車號967-EGH 號普通重型機車，行經臺北縣板橋市縣○
    ○道與民生路有燈光號誌管制之交岔路口時，闖紅燈之違規
    事實不予爭執，然伊確實從未收到本件舉發通知單，致未能
    遵期繳納，爰依法聲明異議，請改依最低罰鍰裁罰云云。
二、按汽車（含機械腳踏車）駕駛人，行經有燈光號誌管制之交
    岔路口闖紅燈者，處新臺幣（下同）1,800 元以上5,400 元
    以下罰鍰，道路交通管理處罰條例第53條第1 項定有明文。
    又按本條例所定罰鍰之處罰，受處罰人接獲違反道路交通管
    理事件通知單後，於15日內得不經裁決，逕依第92條第3 項
    之罰鍰基準規定，向指定之處所繳納結案；不服舉發事實者
    ，應於15日內，向處罰機關陳述意見；其不依通知所定期限
    前往指定處所聽候裁決，且未依規定期限繳納罰鍰結案或向
    處罰機關陳述意見者，處罰機關得逕行裁決之，道路交通管
    理處罰條例第9 條第1 項定有明文。再按處理違反道路交通
    管理事件，有關文書送達之程式，依行政程式法之規定，違
    反道路交通管理事件統一裁罰基準及處理細則第5 條亦有明
    文。另按送達，於應受送達人之住居所、事務所或營業所為
    之；於應送達處所不獲會晤應受送達人時，得將文書付與有
    辨別事理能力之同居人、受僱人或應送達處所之接收郵件人
    員；應受送達人或其同居人、受僱人、接收郵件人員無正當
    理由拒絕收領文書時，得將文書留置於應送達處所，以為送
    達；送達，不能依前2 條規定為之者，得將文書寄存送達地
    之地方自治或警察機關，並作送達通知書2 份，1 份黏貼於
    應受送達人住居所、事務所、營業所或其就業處所門首，另
    1 份交由鄰居轉交或置於該送達處所信箱或其他適當位置，
    以為送達。前項情形，由郵政機關為送達者，得將文書寄存
    於送達地之郵政機關，行政程式法第72條第1 項前段、第73
    條第1 項、第3 項、第74條第1 項、第2 項亦分別定有明文
    。
三、經查：
(一)、異議人於98年6 月5 日13時21分許，騎乘車號967-EGH 號普
    通重型機車，行經臺北縣板橋市縣○○道與民生路有燈光號
    誌管制之交岔路口時闖紅燈，經員警發現後拍照逕行制單舉
    發（北縣警交字第CZ0000000 號）之事實，業據異議人不予
    爭執，並有證人即本件制單舉發之員警甲○○到庭證述明確
    ，並有該舉發通知單1 份、違規照片合計8 張在卷可稽。是
    異議人前開闖紅燈之違規事實，洵堪認定屬實。
(二)、又查該舉發通知單暨舉發違規照片經臺北縣政府警察局海山
    分局於98年6 月24日交寄郵局送達至異議人戶籍地即該車之
    車籍地「臺北縣板橋市○○街168 巷10弄16之1 號2 樓」，
    於同年月29日板橋海山郵局因未獲會晤本人亦無受領文書之
    同居人、受僱人或應送達處所之接收郵件人員，已經文書製
    作送達通知書2 份，1 份黏貼於應受送達人門手，1 份置於
    受送達處所信箱或適當位置，以為送達，並寄存於板橋海山
    郵局（18支局）乙節，此有法務部戶役政連結作業系統、臺
    北縣政府警察局海山分局99年1 月8 日北縣警海交裁字第09
    80055726號函暨函件存根（掛號842886）、送達證書及查詢
    資料各1 份（詳見本院卷第11、14至18頁）在卷可證。足見
    前開舉發通知書確已合法寄存送達於異議人。雖異議人辯稱
    ：伊從未收到通知書云云，惟依前揭說明，上開舉發通知單
    已依行政程式法第74條規定，合法寄存送達予受處分人，並
    有送達證書在卷可憑，異議人事後空言指摘寄存送達不合法
    律程式，委無足採，且亦不影響已合法送達之效力，尚不能
    僅以未實際收受該舉發通知為由，據為無法如期繳納最低罰
    鍰之正當理由。
四、綜上所述，異議人即受處分人確有於上開時、地，騎乘該機
    車闖紅燈之違規事實，且事後亦未依上開舉發通知單所定英
    到案日期即「98年7 月24日」前往指定處所聽候裁決，則原
    處分機關依據道路交通管理處罰條例第53條第1 項、違反道
    路交通管理事件統一裁罰基準及處理細則、違反道路交通管
    理事件統一裁罰基準表之規定，裁處罰鍰4,500 元，於法並
    無違誤之處，故本件異議為無理由，應予駁回。
據上論斷，應依道路交通案件處理辦法第19條，裁定如主文。
中    華    民    國    99    年    3    月    31     日
                    交通法庭法  官  饒金鳳
以上正本證明與原本無異。
如不服本裁定應於送達後5日內向本院提出抗告狀。
                            書記官  王春森
中    華    民    國    99    年    3     月    31    日

司法院資訊處製作；財團法人民間司法改革基金會備份。
